Inventaris van het archief van het Algemeen Werkloosheidsfonds, 1949-1994
Nationaal Archief, Den Haag
- Stukken van bijzondere aard, II.
  - Organisatie, 1.
    - Administratie opdrachten aan GAK, d.
      - Mededeling om administratie met betrekking tot de uitvoering van de werkloosheidswet van de BV Hotel- restaurant- café- pension en aanverwante bedrijven op te dragen aan het GAK, 1950; 167; omslag
      - Stukken betreffende de administratie van de BV Hout en Meubelindustrie in opdracht gegeven aan het GAK met betrekking tot de uitvoering van de werkloosheidswet, 1950; 168; omslag
      - Stukken betreffende BV Metaalnijverheid voor het in opdracht geven van de administratie, met betrekking tot de uitvoering van de werkloosheidswet aan het GAK, 1950; 169; omslag
      - Stukken betreffende het in opdracht geven van de administratie met betrekking tot de uitvoering van de werkloosheidswet van de BV Nieuwe Algemene aan het GAK, 1950; 170; omslag
      - Aanvraag erkenning BV voor Overheidsdiensten, en kennisgeving, in opdracht geven aan het GAK met betrekking tot de uitvoering werkloosheidswet, 1950; 171; omslag
      - Mededeling dat BV voor de Steen-, Glas-, Cement-, en Keramische industrie de administratie in zijn geheel overdraagt aan het GAK, 1950; 172; omslag
      - Stukken betreffende de uitvoering wachtgeld- en werkloosheidsverzekering op gedragen aan het GAK door de BV voor het Vervoer, 1950; 173; omslag
      - Mededeling van de BV voor de Voeding- en Genotmiddelenindustrie de administratie op te dragen aan het GAK, 1950; 174; omslag
      - Stukken betreffende de organisatie van de administratie BV Mijnindustrie met betrekking tot de uitvoering van de werkloosheidswet, 1950; 175; omslag
      - Stukken betreffende de organisatie van de administratie BV Bouwnijverheid met betrekking tot de uitvoering Wachtgeld- Werkloosheidsverzekering, 1950-1953; 176; omslag
      - Stukken betreffende de organisatie van de administratie BV voor de Tabakverwerkende industrie met betrekking tot de uitvoering van de werkloosheidsverzekering, 1950-1953; 177; omslag
    - Administratie BV in eigen beheer, e.
      - Stukken betreffende organisatie BV Grafische Industrie inzake het in eigen beheer uitvoeren van de werkloosheidswet, en het in 1982 opdragen van de administratie van de BV aan het GAK, 1950, 1982; 178; omslag
      - Stukken betreffende de in eigen beheer uit te voeren administratie van de werkloosheidswet voor de BV Koopvaardij, 1950-1951; 285; omslag
      - Mededeling besluit, van BV Gezondheid, Geestelijke en Maatschappelijke belangen om administratie gedaan door het GAK, over te nemen en per 1 januari 1967 zelf te administreren, 1966; 179; omslag
  - Taak, 2.
    - Middelenbeheer AWf, A.
      - Financiën- Financiële controle, a.
        - Stukken betreffende de financiering van de werkloosheids verzekering, 1949-1950; 282; omslag
        - Stukken betreffende credit van de Staat der Nederlanden ten behoeve van het Algemeen Werkloosheidsfonds, 1949-1952; 185; omslag
        - Beschikking uitvoering artikel 29, vijfde lid, der werkloosheidswet Besluit tot wijziging beschikking betreffende beleggingen van gelden van de wachtgeldfondsen en het werkloosheidsfonds, 1949-1952, 1953; 186; omslag
        - Stukken betreffende de kosten van beheer en administratie mbt. de uitvoering van de werkloosheidsverzekering, 1949-1962; 284; omslag
        - Stukken betreffende de financiële positie van het AWf, 1951-1991; 187; omslag
        - Stukken betreffende beleggingen van de gelden van de wachtgeldfondsen en van het werkloosheidsfonds (briefwisseling met bedrijfsverenigingen en GAK), 1952-1958; 188; omslag
        - Stukken betreffende het beheer van gelden (rekeningcourant overeenkomst met de Middenstandsbank NV), 1952-1971; 189; omslag
        - Stukken betreffende de instelling van de beleggingcommissie, belegging van gelden van de wachtgeldfondsen en van het werkloosheidsfonds, 1953-1958; 190; omslag
        - Nota Ministeriele beschikking betreffende beleggingsvoorschriften Machtiging tot het doen van overschrijvingen uit 's Rijks Schatkist ten name van het Algemeen Werkloosheidsfonds geopende rekening courant, 1953; 191; omslag
        - Nota inzake de wettelijke reserve van het wachtgeldfonds van de BV. voor het Agrarische Bedrijf, 1954-1955; 192; omslag
        - Stukken betreffende het overzicht beleggingen AWf, 1957, 1960; 193; omslag
          1958-1959 ontbreken
        - Stukken betreffende de verdeling van het vermogen van de wachtgeldfondsen inzake de reserves van de nieuwe richtlijnen, 1959,1961-1962,1963; 194; omslag
          1960, 1963 ontbreken
        - Stukken betreffende de uitkeringen uit het Algemeen werkloosheidsfonds, die normaliter ten laste komen van het wachtgeldfonds (van rechtswege aangesloten buitenlandse vertegenwoordigingen weigeren premie af te dragen voor de sociale verzekeringswetten), 1961-1966; 195; omslag
          1965 ontbreekt
        - Stukken betreffende de vereniging tot bevordering van de handel in onderhandse leningen (oprichting 24-9-1964), 1962-1966; 196; omslag
        - Stukken betreffende wijziging van de voorschriften deponeren gelden bij banken, overschrijding normen aanhouden gelden bij banken, 1975-1992; 197; omslag
          1976-1978 ontbreken
        - Nota, over beleid inzake collectieve voorzieningen en werkgelegenheid, 1976, 1981; 198; omslag
        - Stukken betreffende middelen ter financiering van de liquiditeitbehoefte aan het AWf en het AAf, liquiditeitsprognose 1980 financieringstekort AAf, 1978-1980; 199; omslag
        - Stukken betreffende de dekkingsnorm van het AAf, Aof en het AWf, 1988-1991; 200; omslag
        - Stukken betreffende reservevorming vermogensnorm AWf, 1992-1993; 201; omslag
      - Wachtgeld algemeen, b.
        - Stukken betreffende wijzigingen wachtgeldreglementen (algemeen), 1949-1952; 206; pak
        - Toekenning van bijdragen uit het AWf ten behoeve van wachtgeldfondsen (art.34, voorheen art. 43), 1950; 382; omslag
        - Nota met betrekking tot de kosten van de wachtgeld en werkloosheidsverzekering op de lonen en prijzen, 1950-1951; 216; omslag
        - Stukken betreffende verhouding tussen de risicogroepen en de reserves van het wachtgeldfonds, 1952; 254; omslag
        - Stukken betreffende voorwaarden recht op wachtgeld en het meetellen van dagen als werknemer werkzaamheden verricht in dienst van een bij een andere BV aangesloten werkgever, 1952; 255; omslag
        - Stukken betreffende het overzicht lastenpercentages van de wachtgeldfondsen en het AWf, 1952-1954; 256; omslag
        - Stukken betreffende premie wachtgeldfondsen algemeen, liquidatie wachtgeldfondsen, 1955-1976; 257; pak
        - Stukken betreffende de premie wachtgeldfondsen algemeen, 1977-1986; 261; pak
        - Stukken betreffende de wachtgeldverzekering van werknemers werkzaam krachtens de Werkgelegenheid Verruimende Maatregel (WVM), 1984; 262; omslag
        - Stukken betreffende de consequenties wet premieheffing voor berekeningen wachtgelden Problemen invoering wet premieheffing over uitkeringen, 1987,1989; 264; omslag
        - Stukken betreffende premie vaststelling en financiering van de wachtgeldverzekering ex art. 94 nWW Aanpassing financieringsysteem wachtgeldverzekering, 1987-1992; 265; pak
      - Premies wachtgeldverzekering, bedrijfsverenigingen, c.
        - Stukken betreffende berekening premiepercentage wachtgeld BV. Agrarisch bedrijf, 1949-1960; 207; pak
        - Stukken betreffende de premies en de financieringsvoorschotten art. 94 nWW BV Agrarische Sociale fondsen, 1988; 234; omslag
        - Stukken betreffende de premievaststelling BV Bank- en Verzekeringswezen, Groothandel en vrije beroepen, 1950-1991; 236; pak
        - Stukken betreffende de premie wachtgeldverzekering BV Bouwnijverheid, 259-260; 2 pakken
          - 1959-1983, 259; pak
          - 1984-1990, 260; pak
            periode 1964- 1973 ontbreekt
        - Stukken betreffende berekening premiepercentage wachtgeldverzekering BV Chemische industrie, 1950; 210; omslag
        - Stukken betreffende de berekening premiepercentage wachtgeldverzekering BV Detam, 1950 1971; 221; omslag
        - Stukken betreffende berekening premiepercentage wachtgeld BV Haven, 1947-1988; 202-205; 3 pakken, 1 omslag
          - 1947-1955, 202; pak
          - 1956-1973, 203; pak
          - 1974-1978, 204; pak
          - 1979-1988, 205
        - Stukken betreffende de premie wachtgeldverzekering en financieringsvoorschotten ex art. 94 WW BV Horeca, 1950; 215; omslag
        - Stukken betreffende de premievaststelling BV Hout- en meubelindustrie en groothandel in hout, 1950-1987; 230; omslag
        - Stukken betreffende de premievaststelling BV Kledingindustrie, 1950-1985; 225; pak
        - Wachtgeldreglement BV voor de Koopvaardij, 1986; 263; omslag
        - Stukken betreffende de premievaststelling BV Lederverwerkende industrie, 1950-1992; 241; pak
        - Stukken betreffende de premie vaststelling BV Mijnindustrie, 1950-1981; 224; omslag
        - Stukken betreffende premies en de financieringsvoorschotten ex art. 94 WW BV Metaalindustrie, 1950-1988; 231; pak
        - Stukken betreffende de financieringsvoorschotten ex art. 94 WW BV Nieuwe Algemene Bedrijfsvereniging, 1950-1994; 242; pak
        - Stukken betreffende premies en de financieringsvoorschotten ex art. 94 WW BV Overheid, 1950-1988; 232; omslag
        - Stukken betreffende premies en de financieringsvoorschotten ex art.34 WW BV Slagers, 1950-1991; 237; omslag
        - Stukken betreffende de premies en de financieringsvoorschotten ex art. 34 WW BV Steen, Cement, Glas, en Keramische industrie, 1950-1992; 239; pak
        - Stukken betreffende de premievaststelling BV Tabak, 1950-1991; 238; pak
        - Stukken betreffende de premies en de financieringsvoorschotten ex art. 94 nWW BV Textiel, 1950-1992; 240; omslag
        - Stukken betreffende de premievaststelling BV Voeding en Genotsmiddelenindustrie, 1950-1990; 235; omslag
        - Stukken betreffende de premievaststelling BV. Vervoer, 1950-1986; 228; pak
        - Stukken betreffende de premievaststelling BV Zuivel, 1950-1989; 233; omslag
      - Wijzigingsbesluiten wachtgeldreglement Bedrijfsverenigingen, d.
        - Wijzigingsbesluiten BV Agrarisch bedrijf, 1951-1980; 248
          de jaren 1955-1977 ontbreken omslag
        - Wijzigingsbesluiten BV Bakkersbedrijf, 1950-1954; 218; omslag
        - Wijzigingsbesluiten de BV Bank- en Verzekeringswezen, Groothandel en vrije beroepen, 1950-1985; 226; omslag
          de jaren 1955-1956, 1960-1962, 1963, 1965-1984 ontbreken
        - Wijzigingsbesluiten BV Bouwnijverheid (vanaf 1949), 1949-1986; 208; pak
          de jaren 1967 en 1984 ontbreken
        - Wijzigingsbesluiten BV Chemische industrie, 1951-1985; 251; omslag
          de jaren 1959, 1962, 1965, 1970-1971, 1973, 1975-1979, 1982-1984 ontbreken
        - Wijzigingsbesluiten BV Detam, 1950-1977; 220; omslag
          de jaren 1954-1956, 1958-1976 ontbreken
        - Wijzigingsbesluiten BV Geestelijke en Maatschappelijke belangen (vanaf 1951), 1951-1977; 245; omslag
          de jaren 1953-1956, 1962, 1964-1968, 1970-1976 ontbreken
        - Wijzigingsbesluiten BV Grafische industrie, 1950-1953; 217; omslag
        - Wijzigingsbesluiten BV Haven- en aanverwante bedrijven, binnenscheepvaart en visserij, 1951-1980; 247; omslag
          de jaren 1959-1961, 1970-1971, 1973,1977-1979 ontbreken
        - Wijzigingsbesluiten BV Hotel-, restaurant-, en cafébedrijf, pensionbedrijf en aanverwante bedrijven, 1951-1986; 252; omslag
          de jaren 1955-1957, 1970, 1973-1975, 1977-1978, 1982-1985 ontbreken
        - Wijzigingsbesluiten BV Hout- en Meubelindustrie, 1950-1986; 227; omslag
          de jaren 1955, 1958, 1961, 1963, 1965, 1967-1971, 1973, 1975-1977,1982-1984 ontbreken
        - Wijzigingsbesluiten BV Kledingbedrijf, 1951-1977; 246; omslag
          de jaren 1957, 1959, 1964, 1970-1971, 1973-1976 ontbreken
        - Wijzigingsbesluiten BV Koopvaardij, 1950-1981; 223; omslag
          de jaren 1955-1961, 1964-1966, 1969-1971, 1973-1975, 1977-1980 ontbreken
        - Wijzigingsbesluiten BV Leder- en Lederverwerkende industrie, 1951-1973; 244; omslag
          de jaren 1954-1957, 1968 ontbreken
        - Wijzigingsbesluiten de BV Metaalindustrie en Elektronische industrie, 1950-1986; 229; omslag
          de jaren1953, 1956, 1964-1965, 1967-1968, 1970, 1973, 1975, 1977-1980, 1982-1984
        - Wijzigingsbesluiten BV Metaalnijverheid, 1950-1980; 222; omslag
          de jaren 1953-1957, 1959-1964, 1966-1968, 1970-1975, en 1977-1979 ontbreken
        - Wijzigingsbesluiten BV Mijnbedrijf vanaf 1950, 1950-1981; 209; omslag
          de jaren 1954-1957, 1959-1963, 1967-1975, 1977-1980 ontbreken
        - Wijzigingsbesluiten BV Nieuwe Algemene Bedrijfsvereniging, 1951-1985; 250; omslag
          de jaren 1956-1957, 1967-1968, 1970, 1973, 1978-1980, 1982-1984 ontbreken
        - Wijzigingsbesluiten BV Overheidsdiensten, 1951-1981; 249; omslag
          de jaren 1953, 1958, 1967, 1973-1975, 1978-1980 ontbreken
        - Wijzigingsbesluiten BV Steen-, cement-, glas-, en keramische industrie, 1951-1985; 253; omslag
          de jaren 1953, 1970-1971, 1977-1979, 1982-1984 ontbreken
        - Wijzigingsbesluiten BV Tabaksverwerkende industrie, 1950-1968; 219; omslag
          de jaren 1954-1962, 1965-1966 ontbreken
        - Wijzigingsbesluiten BV Textielindustrie (vanaf 1951), 243; omslag
        - Besluit tot wijziging van het wachtgeldreglement, gelet op het bepaalde in artikel 28 van de werkloosheidswet van de BV voor de Textiel, 1958; 258; omslag
        - Wijzigingsbesluiten BV'en wachtgeldreglement (vanaf 1950), 211-214; 4 omslagen
          - BV. voor het Vervoer, 211
          - BV. voor het Vleesbedrijf, 212
          - BV. voor de Voedings- en Genotsmiddelen industrie, 213
          - BV. voor de Zuivelindustrie, 214
      - Bijdrageregeling en havenarbeiderregeling, e.
        - Declaratie loongarantieregeling havenbedrijven SHB Amsterdam, 1979; 266; omslag
        - Stukken betreffende declaraties inzake leegloopkosten Stichting Scheldemond, 1979-1987; 267; pak
        - Stukken betreffende declaratie inzake loongarantieregeling, bijdrageregelingen Havenbedrijf, accountantsverklaringen NV Haven van Vlissingen, 1979-1993; 268; omslag
        - Stukken betreffende premie wachtgeldverzekering loongarantieregeling SHB Rotterdam, 1979-1994; 269; pak
        - Stukken betreffende de bijdrage werkgevers (toepassing vergoedingsregel) Stichting Eemsmond Delfzijl, 1979-1995; 270; pak
        - Stukken betreffende declaraties loongarantieregeling havenbedrijven Stichting het Centraal Administratiebureau voor Zaandam en de IJmond, 1979-1995; 271; omslag
        - Stukken betreffende de bijdrageregeling havenarbeidsreserve SHB Amsterdam, 1982; 272; omslag
        - Stukken betreffende Havenarbeidsreserveregeling, bijdrageregeling havens, (Algemeen), 1983-1984; 273; pak
        - Stukken betreffende bijdrageregeling havens (Algemeen), vaststelling eisen, waaraan een loongarantieregeling moet voldoen, 1983-1988; 274; pak
        - Stukken betreffende bijdrageregeling, aanwijzingsbesluit, intrekking PFO/OHP Aftreden en benoeming directeur SHB Rotterdam, 1983-1994; 275; pak
        - Stukken betreffende overzichten Havenarbeiderregeling bijdrageregeling (Algemeen), 1984-1994; 276; omslag
        - Stukken betreffende accountantsonderzoek naar de werking van de havenarbeidsreservepools binnen de arbeidsvoorziening in de havens van Amsterdam en Rotterdam, 1984-1985; 277; omslag
        - Stukken betreffende accountantsonderzoek naar de werking van de havenarbeidsreservepools, binnen de arbeidsvoorziening in de havens van Amsterdam en Rotterdam, 1985; 278; pak
        - Stukken betreffende de bijdrageregeling SHB declaraties loongarantieregeling Stichting Scheldemond, 1985-1994; 279; pak
        - Advies betreffende de bijdrage regeling voor de SHB te Rotterdam en Amsterdam, 1986-1989; 280; pak
      - Totstandkoming en wijziging werkloosheidswet, f.
        - Stukken betreffende de totstandkoming van de werkloosheidswet, bespreking tussen vertegenwoordigers van de stichting van de arbeid en het Ministerie van Sociale Zaken over de wettelijke regeling van de werkloosheidsverzekering, 1946-1949; 281; omslag
        - Stukken betreffende de invoering van de werkloosheidswet, 1949; 75; omslag
        - Reglement voor de werkloosheidsverzekering, 1949-1960; 283; pak
        - Stukken betreffende de inwerkingtrede van de werkloosheidswet, 1951-1952; 288; omslag
        - Stukken betreffende de wijziging werkloosheidswet, 1951-1972; 290; omslag
        - Stukken betreffende een korte omschrijving van de inhoud van de werkloosheidswet, 1952; 292; omslag
        - Stukken betreffende de Werkloosheidswet (algemene gegevens over de werking van de wet), 1952-1957; 293; omslag
        - Stukken betreffende technische herziening van de werkloosheidswet, 1953-1962; 112; omslag
      - Regelgeving werkloosheidswet, g.
        - Stukken betreffende Buitengewoon Besluit Arbeidsverhoudingen (voorwaardenuitkeringen en ontheffingen), 1945-1951; 373; omslag
        - Ontwerp van een ministeriele beschikking ter uitvoering van artikel 8, vierde lid, der werkloosheidswet, 1949-1950; 87; omslag
        - Stukken betreffende de aanwijzing van ambtenaren en andere personen voor de opsporing van de bij de werkloosheidswet strafbaar gestelde feiten art.59, 1950, 1952; 286; omslag
        - Ministeriele beschikking inzake de verplichting voor de werkgever tot aangifte omtrent aansluiting bij een bedrijfsvereniging (art 19 1e en 7e lid der werkloosheidswet), 1950-1952; 287; omslag
        - Ministeriele beschikking betreffende statistische gegevens wachtgeld en werkloosheidsverzekering (art. 22, lid 4, der werkloosheidswet), 1950-1952; 375; omslag
        - Stukken betreffende de uitkering seizoenarbeiders, 1951-1972; 289; omslag
        - Gegevens omtrent het AWf in het algemeen (opgave Staatsalmanak, organen van de WRR), 1951-1982; 379; omslag
        - Inhoud beslissing minister van sociale zaken op grond van artikel 11 van het werkloosheidsbesluit 1917, 1952; 291; omslag
        - Stukken betreffende uitkering (telling aantal dagen werken voor het recht op uitkering art.36 en 44 werkloosheidswet), 1952-1963; 294; omslag
        - Ambtelijke formaliteiten (goedkeuring besluiten BV'en) m.b.t. wijziging van wachtgeldreglement of dagloonbesluiten, na inwerkingtreding van de werkloosheidswet, 1953; 111; omslag
        - Stukken betreffende vervolgonderzoeken uitvoering sociale verzekeringen op de lange termijn Discussienota Herziening Uitvoeringsorganisatie Sociale Verzekeringen, 1969-1979, 1988; 117; pak
          de jaren 1972-1976 ontbreken
        - Voorontwerp van wet controle publiekrechtelijke rechtspersonen; Verhouding Algemene Rekenkamer tot de uitvoeringsorganisatie van de sociale zekerheid, 1982; 370; omslag
      - Uitkeringsreglementen werkloosheidsverzekering, h.
        - Stukken betreffende de toepassing van art.21 van het reglement voor de werkloosheidsverzekering BV Agrarisch Bedrijf, 1952-1981; 299; omslag
        - Stukken betreffende de toepassing van art.21 van het reglement voor de werkloosheidsverzekering BV Bakkers, 1962; 318; omslag
        - Stukken betreffende de toepassing van art.21 van het reglement voor de werkloosheidsverzekering BV voor het Bank- en Verzekeringswezen, Groothandel en Vrije Beroepen, 1953-1985; 304; omslag
        - Stukken betreffende de toepassing van art.21 van het reglement voor de werkloosheidsverzekering BV voor de Bouw, 1972-1986; 324; omslag
        - Stukken betreffende de toepassing van art.21 van het reglement voor de werkloosheidsverzekering BV voor de Chemie, 1954-1986; 312; omslag
        - Stukken betreffende de toepassing van art.21 van het reglement voor de werkloosheidsverzekering BV Detam, 1954-1986; 313; omslag
        - Stukken betreffende de toepassing van art.21 van het reglement voor de werkloosheidsverzekering BV Gezondheid, 1952-1974; 296; omslag
        - Stukken betreffende toepassing van art.21 van het reglement voor de werkloosheidsverzekering BV Grafische industrie, 1985; 331; omslag
        - Stukken betreffende de toepassing van art.21 van het reglement voor de werkloosheidsverzekering BV Haven, 1952-1970; 295; omslag
        - Stukken betreffende de toepassing van art.21 van het reglement voor de werkloosheidsverzekering BV Hotel, 1954-1982; 310; omslag
        - Stukken betreffende de toepassing van art.21 van het reglement voor de werkloosheidsverzekering BV Hout, 1953-1985; 306; omslag
        - Stukken betreffende de toepassing van art.21 van het reglement voor de werkloosheidsverzekering BV Kleding, 1952-1975; 297; omslag
        - Stukken betreffende de toepassing van art.21 van het reglement voor de werkloosheidsverzekering BV voor de Koopvaardij, 1952-1983; 301; omslag
        - Stukken betreffende de toepassing van art.21 van het reglement voor de werkloosheidsverzekering BV voor de Leder- en Lederverwerkende Industrie, 1952-1986; 302; omslag
        - Stukken betreffende de toepassing van art.21 van het reglement voor de werkloosheidsverzekering BV Metaalindustrie, 1952-1981; 300; omslag
        - Stukken betreffende de toepassing van art.21 van het reglement voor de werkloosheidsverzekering BV Metaalnijverheid, 1961-1985; 317; omslag
        - Stukken betreffende de toepassing van art.21 van het reglement voor de werkloosheidsverzekering BV Mijn, 1952-1977; 298; omslag
        - Stukken betreffende de toepassing van art.21 van het reglement voor de werkloosheidsverzekering BV Nieuwe Algemene, 1953-1986; 308; omslag
        - Stukken betreffende de toepassing van art.21 van het reglement voor de werkloosheidsverzekering BV voor de Overheid, 1953-1985; 305; omslag
        - Stukken betreffende de toepassing van art.21 van het reglement voor de werkloosheidsverzekering BV Slagers, 1953-1962; 303; omslag
        - Stukken betreffende de toepassing van art.21 van het reglement voor de werkloosheidsverzekering BV Steen, 1953-1985; 307; omslag
        - Stukken betreffende de toepassing van art.21 van het reglement voor de werkloosheidsverzekering BV voor de Tabak, 1962; 319; omslag
        - Stukken betreffende de toepassing van art.21 van het reglement voor de werkloosheidsverzekering BV Vervoer, 1954; 309; omslag
        - Stukken betreffende de toepassing van art.21 van het reglement voor de werkloosheidsverzekering BV voor de Voeding, 1954-1986; 311; omslag
        - Stukken betreffende de toepassing van art.21 van het reglement voor de werkloosheidsverzekering BV Zuivel, 1954-1986; 314; omslag
      - Werkloosheidsverzekering algemeen, i.
        - Goedkeuring van besluiten ter uitvoering van de uitkeringsreglementen met betrekking tot de wachtgeld- en werkloosheidsverzekering, 1956,1973; 315; omslag
        - Algemene regelen inzake dagloonberekeningen werkloosheidswet en ziektewet van het AWf bestuur, 1960-1961; 316; omslag
        - Wijzigingen reglement voor de werkloosheidsverzekering, 1961-1985; 115; omslag
        - Verrekening van militair ziekengeld met uitkering krachtens de werkloosheidswet, 1962; 385; omslag
        - Verstrekking koudetoeslagen aan werklozen tlv. de fondsen genoemd in de werkloosheidswet, 1963; 386; omslag
        - Premieafdracht voor de werkloosheidsverzekering door het rijk, 1963-1994; 387; pak
        - Algemene regelen inzake dagloon WW besluit van de SVR nr. 63634 ex art 12e en 2e lid WW, 1967-1984; 320; omslag
          de jaren 1977, 1980-1981 ontbreken
        - Stukken betreffende de geschatte loongrondslagen voor de inning van premie werkloosheidswet, 1970-1986; 321; pak
        - Stukken betreffende verzoeken om ontheffing inzake de premieplichtigheid AWf, 1971, 1973, 1975; 182; omslag
        - Richtlijnen werktijdverkorting toepassing art. 8 lid 3 BA. 1945, 1972; 322; omslag